臺灣高等法院臺中分院刑事裁定　　　　　　　　　　　九十三年度聲再字第七一號
　　再審聲請人
　　即受判決人　甲○○
右列聲請人因恐嚇取財案件，對於本院九十二年度上易字第二一九二號中華民國九十
三年二月二十七日確定判決（臺灣台中地方法院九十二年度易字第八九七號、臺灣台
中地方法院檢察署九十年度偵字第二二三七三號）聲請再審，本院裁定如左：
      主  文
再審之聲請駁回。
      理  由
一、本件再審聲請意旨略以：聲請人係基於幫助之意思介紹林慶茂購買帳戶，係因偶
    然之機會陪林慶茂去麻豆，因其開車不方便下車提領而委由聲請人代為提二次，
    聲請人僅拿到一次五千元、一次三千元，林慶茂嗣後於地方法院已翻異偵查中供
    述聲請人知道其在擄車勒贖等語，另被告林榮裕與林慶茂於偵訊時證述其彼此間
    並不認識，渠等確實係經由聲請人介紹買賣帳戶始知道彼此，然原審判決就此均
    漏未審酌，遽認聲請人與林榮裕、林慶茂共同犯本件連續恐嚇取財犯行，自有未
洽，爰依刑事訴訟法第四百二十一條聲請再審。
二、按所謂足生影響於判決之重要證據漏未審酌，須該證據足以影響於原判決事實之
    認定者，始得為受判決人之利益聲請再審，刑事訴訟法第四百二十一條參照。
三、按共同正犯之意思聯絡，原不以數人間直接生者為限，即有間接之聯絡者，亦包
    括在內（最高法院七十七年臺上字第二一三五號判例意旨參照），又按共同正犯
    之成立衹須具有犯意之聯絡，行為之分擔，既不問犯罪動機起於何人，亦不必每
    一階段犯行，均經參與（最高法院三十四年上字第八六二號判例意旨參照），再
    以自己犯罪之意思參與，其所參與之行為，為犯罪構成要件以外之行為者，為正
    犯 (最高法院刑事決議參照 )，經查本件台灣台中地方法院八九七號判決認定聲
    請人與共犯林慶茂、林榮裕等人間共同連續恐嚇取財之犯行，業於理由中敘述
    林慶茂若真有經甲○○介紹向林榮裕購得上開郵局帳戶充作匯款人頭帳戶，衡情
    當一併索得該帳戶之提款卡、存摺及印章，以便充分掌控使用該帳戶，當無可能
    留下該帳戶之存摺及印章予林榮裕，林榮裕於警訊時供稱：其於八十九年四月五
    日左右，將其上開郵局帳戶交予甲○○使用；又稱其於八十九年五月十二日，以
    其所有之上開郵局帳戶存摺及印章，至淡溝郵局提領二萬元整等語，且林榮裕復
    於八十九年五月二十日上午十時三十分許，持其所有上開郵局帳戶存摺及印章，
    至淡溝郵局欲提款時，為警當場，林榮裕既已售出該帳戶，何以仍知該帳戶有不
    明款項匯入，且頻往提領？顯然林榮裕對於本案林慶茂等恐嚇取財犯行知之甚詳
    且有參與，甲○○所辯僅係介紹林榮裕出售提款卡予林慶茂云云，顯非可採，
    於甲○○住處扣得如事  實欄所載之物品中，包括有被害人匯入贖金之謝世鈺所
    有帳號00000000000 -000彰化銀行帳戶存摺一本，及多件林慶茂私人證件、文件
    資料，而該等物品僅須一小紙袋即可攜行，林慶茂當無可能因搬家不便而託甲○
    ○保管該等物品，顯係林慶茂與甲○○關係密切，始放心將前開含犯罪用之帳戶
    存摺及私人文件託管之。．．．．．．．．八十九年五月十一日，林慶茂從臺南
    上來找我，叫我一起與他至南部玩，我在南部有代替林慶茂以提款卡提領一次六
    萬元及一次三萬元整給林慶茂，其中我獲利三千元而已．．．．．．．、「（林
    慶茂竊盜他人汽車，恐嚇失車主得財後，你與林榮裕又如何分贓？）我有拿到一
    次五千元及一次三千元；而林榮裕提供郵政存簿及提款卡獲利二萬五千元整」等
    語，共犯林慶茂於九十年六月二十日檢察官偵訊時亦供稱：「甲○○知道我在擄
    車勒贖，八十九年三、四月間他曾經在計程車站主動跟我講他有存摺帳號可賣給
    我使用，他說每本價錢一萬二千元」等語，足徵甲○○主觀上知悉林慶茂本案恐
    嚇取財犯情甚詳，客觀上復主動提供帳戶供收取被害人匯款之用，甚而夥同林慶
    茂四處提領犯罪所得，再朋分贓款花用，且保管犯罪帳戶存摺，其與林慶茂、林
    榮裕就本件恐嚇取財犯行，事前同謀、事後分贓，三人共犯本案甚明等語綦詳 (
    見卷附原審判決 )，並經本院九十二年度上易字第二一九二號判決引用，核其認
    定並不悖經驗法則及論理法則，次查聲請人於偵查中亦供稱有介紹林榮裕給林慶
    茂認識等語，縱林榮裕與林慶茂彼此間之前不認識，依上述亦無礙於本案成立共
    同正犯，再查聲請人於偵查中供稱：記得替林慶茂領過十多次錢等語，，而共同
    正犯間分得金額之多寡，係其彼此間之協議，本件依上述聲請人參與之程度，究
    無礙其為共同正犯之認定，末查共犯林慶茂於檢察官偵查中供稱：甲○○知道我
    在擄車勒贖等語如上述，嗣於台灣彰化地方法院審理中始終未到庭，經本院調閱
    原審卷查核無誤，參酌聲請人於警訊中供稱：我是知道林慶茂要利用郵政存簿及
    提款卡去擄鴿勒贖，亦有向林榮裕表明有一朋友綽號阿勇之男子須要用乙本郵政
    存簿及提款卡以做擄鴿、車勒贖匯款用等語，且共犯林慶茂與聲請人間彼此並無
    仇怨，如聲請人自始不知共犯在擄車勒贖僅介紹其購買存摺，共犯於偵查中何以
    會作此供述，遑論其如此供述對其刑責並無何影響，共犯林慶茂上開偵查中之供
    述應可採信，聲請人聲請意旨所述顯不足以影響原判決事實之認定，聲請並無理
    由，應予駁回。
三、據上論斷，應依刑事訴訟法第四百三十四條第一項裁定如主文。
中     華     民     國     九十三     年      四      月     十二      日
                                   臺灣高等法院臺中分院刑事第九庭
                                         審判長法  官　陳  筱  珮
                                               法　官　張　國　忠
                                               法　官  康  應  龍
右正本證明與原本無異。
不得抗告。
                                               書記官  黃  薰  慧
中     華     民     國 九十三     年      四      月     十三      日
                                                              　　　　　Ｆ
